臺灣臺中地方法院刑事判決　　　　　　　　　　　九十一年度沙簡上字第二五一號
　　上　訴　人
　　即　被　告　甲○○
右列上訴人因家庭暴力防治法案件，不服本院沙鹿簡易庭九十一年度沙簡字第二二一
號中華民國九十一年五月二十九日第一審判決（聲請簡易處刑案號：臺灣臺中地方法
院檢察署九十一年度偵字第一三九八號）提起上訴，本院管轄之第二審合議庭判決如
左：
    主  文
原判決撤銷。
甲○○連續違反本院依家庭暴力防治法第十五條所為之不得對被害人實施身體或精神
上不法侵害之行為、不得直接或間接對於被害人為騷擾之裁定，處拘役伍拾日，如易
科罰金，以佰元折算壹日。緩刑貳年，緩刑期內付保護管束。
木製煙灰缸壹只沒收。
    事  實
一、甲○○與乙○○係夫妻關係，二人育有二子白有文、白有傑及一女白蕙華，甲○
    ○與乙○○、白有文、白蕙華四人間分別具有家庭暴力防治法第三條第一款、第
    三款所定之家庭成員關係。甲○○曾於民國九十年十月八日凌晨二時許毆打乙○
    ○，本院於同年月二十三日依家庭暴力防治法第十三條第二項第二款之規定，核
    發九十年度暫家護字第二七０號民事暫時保護令，裁定令其不得對乙○○實施身
    體或精神上之不法侵害行為，不得直接或間接對於乙○○為騷擾行為。該份民事
    暫時保護令，經送達予甲○○，其因而知悉保護令內容。詎甲○○基於違反保護
    令及普通傷害之概括故意，先於九十年十一月二十三日下午五時四十五分許，在
    臺中縣龍井鄉○○路○段二六０號住處，以拳頭毆打乙○○之頭部，致乙○○受
    有頭部損傷合併左側頭皮血腫約二Ｘ二公分及右膝部挫傷約二Ｘ一公分之傷害，
    另以木製煙灰缸敲打兒子白有文之頭部。復於同年十一月三十日下午五時四十分
    許，在上址，以木製煙灰缸敲打乙○○之頭部成傷，另以手毆打白蕙華之臉頰（
    該二次傷害部分，均經乙○○、白有文與白蕙華於偵查中撤回告訴，公訴人就傷
    害白有文及白蕙華部分，另為不起訴處分確定），對乙○○實施身體上之不法侵
    害行為，而違反本院所為之前述裁定。
二、案經乙○○訴由臺中縣警察局烏日分局報請臺灣臺中地方法院檢察署檢察官偵查
    後聲請簡易判決處刑。
    理  由
一、訊據上訴人即被告甲○○對其連續於右揭時地，與告訴人乙○○發生爭執並進而
    毆打而造成告訴人受傷之行為，業於警訊、偵查及本院審理時供承不諱，核與告
    訴人於偵查及本院審理時指訴內容，以及證人白有文及白蕙華於警訊陳述情節相
    符，告訴人受有如事實欄所述之傷害等情，亦有光田綜合醫院出具之診斷證明書
    一份附卷足稽，被告確有傷害之犯行，堪予認定。又被告與告訴人為夫妻關係，
    據其二人供述明確，並有法務部戶役政連結作業系統資料一份存卷足憑，其二人
    屬於家庭暴力防治法所稱之家庭成員關係。此外，並有本院九十年度暫家護字第
    二七０號民事暫時保護令一紙在卷可參。綜上，被告自白與事實相符，其右揭連
    續傷害告訴人，致違反家庭保護令之犯行，事證明確，洵堪認定。
二、核被告所為，係犯家庭暴力防治法第五十條第一款之違反保護令罪（被告同時亦
    構成刑法第二百七十七條第一項之傷害罪，惟經告訴人於偵查時撤回告訴，詳如
    後述）。被告所為二次違反保護令之行為，其時間密接，手段相同，顯係基於概
    括犯意為之，為連續犯，應依刑法第五十六條之規定，論以一罪。原審論罪科刑
    固非無見，惟其於事實欄認定被告分別於九十年十一月二十三日下午五時四十五
    分許、同年十一月三十日下午五時四十分許，均有傷害告訴人而違反保護令之行
    為，其行為即屬連續犯，主文漏未論予連續，理由亦未說明構成連續犯，顯有不
    當；又就被告於第二次傷害告訴人時，持以犯罪之木製煙灰缸，未說明是否應予
    沒收之理由，亦有未洽。上訴意旨雖以：告訴人之前亦有傷害被告之行為，因念
    及夫妻之情而未曾報案云云，其上訴內容均與本案並無任何關係，顯無理由，然
    原審判決既有上開疏失，無可維持，應予撤銷改判。爰審酌被告無視保護令之禁
    止規定，連續傷害告訴人，造成告訴人受傷非輕，惟念及被告於本院審理時坦承
    犯行，尚有悔意，其無前科，本案為初犯，有臺灣高等法院被告全國前案紀錄表
    一份可按等一切情狀，量處如主文所示之刑，並諭知如易科罰金之折算標準。又
    被告未曾受有期徒刑以上刑之宣告之事實，有臺灣高等法院被告全國前案紀錄表
    、臺灣臺中地方法院檢察署刑案資料查註紀錄表各一份在卷可按，被告犯後已與
    告訴人達成和解，有和解書一份附於偵查卷可稽，告訴人於本院審理時亦表示願
    意原諒被告，是被告經此教訓，當知警惕而無再犯之虞，本院綜核各情，所宣告
    之刑，認以暫不執行為適當，併予宣告緩刑二年，以啟自新，併依家庭暴力防治
    法第三十條第一項之規定，宣告於其緩刑期內付保護管束。被告持以傷害用之木
    製煙灰缸一只，係被告所有之物，目前仍在被告住處等情，據被告陳明在卷，為
    供犯罪所用之物，應依刑法第三十八條第一項第二款宣告沒收。
三、告訴人於九十年十二月十二日偵查時，即具狀表示撤回對被告所涉傷害罪部分之
    告訴，然公訴人就此並未為不另為不起訴處分之諭知，其於起訴書雖未記載被告
    另犯刑法第二百七十七條第一項之傷害罪，惟據起訴書之犯罪事實欄，均載明被
    告二次之傷害犯行，再佐以公訴人未處理該撤回部分，足認公訴人就該傷害罪部
    分，亦提起公訴。惟此傷害罪部分既經告訴人合法撤回，本院本應為不受理之諭
    知，惟依公訴意旨，認此部分與前開起訴經判決有罪部分，具有想像競合犯之裁
    判上一罪關係，依審判不可分原則，爰不另為不受理之諭知。
據上論斷，應依刑事訴訟法第四百五十五條之一第一項、第三項、第三百六十九條第
一項前段，家庭暴力防治法第五十條第一款、第三十條第一項，刑法第十一條前段、
第五十六條、第四十一條第一項前段、第七十四條第一款、第三十八條第一項第六款
，罰金罰鍰提高標準條例第二條，判決如主文。
本案經檢察官葉芳如到庭執行職務
中      華      民      國      九十一      年      八      月    十三  日
                                臺灣臺中地方法院刑事第四庭
                                    審判長法  官  王  國  棟
                                          法  官  黃  家  慧
                                          法  官  楊  真  明
右正本證明與原本無異。
本件不得上訴。
                                          書記官
中      華      民      國      九十一      年      八      月    十三  日
附錄本判決論罪科刑法條：
家庭暴力防治法第五十條
  違反法院依第十三條、第十五條所為之下列裁定者，為本法所稱之違反保護令罪，
  處三年以下有期徒刑、拘役或科或併科新臺幣十萬元以下罰金︰
  一、禁止實施家庭暴力行為。
  二、禁止直接或間接騷擾、接觸、通話或其他連絡行為。
  三、命遷出住居所。
  四、遠離住居所、工作場所、學校或其他特定場所。
  五、命完成加害人處遇計畫：戒癮治療、精神治療、心理輔導或其他治療、輔導。
